最　高　行　政　法　院　裁　定
                                      100年度裁字第657號
上  訴  人　林維榜
訴訟代理人　朱昭勳　律師
被 上訴 人　新竹縣政府
代　表　人　邱鏡淳
訴訟代理人　許麗美　律師
          　王彩又　律師
上列當事人間徵收補償事件，上訴人對於中華民國98年10月28日
臺北高等行政法院98年度訴字第863號判決，提起上訴，本院裁
定如下：
　　主  文
上訴駁回。
上訴審訴訟費用由上訴人負擔。
　　理  由
一、按對於高等行政法院判決之上訴，非以其違背法令為理由，
    不得為之，行政訴訟法第242條定有明文。依同法第243條第
    1項規定，判決不適用法規或適用不當者，為違背法令；而
    判決有同條第2項所列各款情形之一者，為當然違背法令。
    是當事人對於高等行政法院判決上訴，如依行政訴訟法第24
    3條第1項規定，以高等行政法院判決有不適用法規或適用不
    當為理由時，其上訴狀或理由書應有具體之指摘，並揭示該
    法規之條項或其內容；若係成文法以外之法則，應揭示該法
    則之旨趣；倘為司法院解釋或本院之判例，則應揭示該判解
    之字號或其內容。如以行政訴訟法第243條第2項所列各款情
    形為理由時，其上訴狀或理由書，應揭示合於該條項各款之
    事實。上訴狀或理由書如未依此項方法表明，或其所表明者
    與上開法條規定不合時，即難認為已對高等行政法院判決之
    違背法令有具體之指摘，其上訴自難認為合法。
二、上訴人所有坐落新竹縣湖口鄉○○段568、569地號土地（下
    稱系爭土地），經新竹縣地價及標準地價評議委員會（下稱
    地評會）民國95年第4次會議決議96年全縣之公告土地現值
    區段地價，其中171-1、174地價區段為分別為新臺幣（下同
    ）5,000元/m，12,000元/m，並將568地號土地劃屬第171-1
    地價區段、569地號土地臨道路18公尺範圍內劃歸174號一般
    路線價區段，其餘劃屬171-1○○○區段○○○區段公告土
    地現值計算568地號、569地號宗地之公告土地現值分別為5,
    000元/m，6,729元/m，並決議徵收土地地價補償加成標準為
    該年度公告土地現值加計四成辦理。嗣被上訴人辦理新竹縣
    湖口〈王○○○區○區段徵收，經內政部核准，被上訴人予
    以公告，上訴人於公告期間內提出異議，主張其所有系爭地
    號土地之補償價額過低，被上訴人函復上訴人查復結果其地
    價並未偏低，上訴人復提起復議，案經被上訴人將全案提交
    新竹縣地評會96年第2次會議復議維持原議，被上訴人乃據
    以97年2月5日府地徵字第0970019070號函（下稱原處分）復
    上訴人復議結果。上訴人不服，循序提起行政訴訟，為原審
    判決駁回，而提起本件上訴。
三、上訴人上訴主張略以：原判決對於上訴人於原審所提法律上
    及事實上之主張，僅引用有關法條謂被上訴人之處分並未違
    法，而對上訴人提出之證據就何以隔鄰農地地目為田之地價
    高於上訴人所有之地目為建地、被上訴人以人工方式計算面
    積有誤、違反常情將公告現值降低、被上訴人未依地價及標
    準地價評議委員會評議會議作業規範第3點、第4點規定程序
    備妥有關資料提送評議委員會評議，且被上訴人未依土地法
    施行法第40條及地價調查估計規則第4條之規定辦理地價調
    查估計，其程序於法不合等情，則未詳審酌，遽為駁回上訴
    人之訴，有判決不適用法規或適用不當暨判決不備理由或理
    由矛盾之違法。經核，原判決業已就本件被上訴人96年公告
    系爭中勢段568地號土地劃為第171-1號零星建築用地地價區
    段，另中勢段569地號土地於臨道路18公尺範圍內劃歸174號
    一般路線價區段，部分因屬零星建築用地，劃屬第171-1號
    地價區段。其地價之查估，171-1地價區段依買賣實例為準
    據，174地價區段無買賣實例，依地價調查估計規則第21條
    第1項第2款規定，選定湖口鄉○區段○○○區段，而以其區
    段地價而修正之。是被上訴人所屬地政機關就系爭土○○○
    區段○○○○○區段地價估算程序，悉依地價調查估計規則
    及被上訴人實施地價調查估計作業規定為之，均無不合法之
    處。新竹縣地評會依據上述地政機關所提供製作之地價區段
    及地價評估資料而為評議，法院就其評議結果自予尊重。又
    系爭土地之96年公告土地現值，係依地價調查估計規則第23
    條第3項規定，分別按各該區段之面積乘以各該區段地價之
    積之和，除以宗地面積作為宗地單位地價。上訴人主張實測
    之面積不符，故宗地地價計算有誤云云，然此實測究何所指
    ，而上訴人亦未能指出被上訴人關於面積之計算乃採人工方
    式以求積儀計算有何錯誤，當不能以自行計算之方式取代之
    。系爭土地與其鄰地因劃屬不同地價區段，因其所在區位、
    土地使用管制、交通運輸或發展趨勢等影響地價因素不同，
    估算所得之區段地價、宗地單位地價、土地公告現值、徵收
    補償價額當有不同，是上訴人將其建地與不同條件下之農地
    進行比較，陳其系爭土地公告現值及補償價額顯失公平合理
    云云，亦無足採。另系爭土地及地上建築物於94年7月1日出
    租與春皇股份有限公司作為廠房使用，雖據上訴人提出土地
    廠房租賃契約書影本為憑，然該土地及其上建物為上訴人所
    有，而上訴人復為春皇股份有限公司之負責人，是該筆租賃
    乃關係人交易，難認為正常收益實益，而以其他基準地價區
    段地價予以調整，並無違背地價調查估計規則第4條之規定
    。再被上訴人所屬新湖地政事務所為辦理96年土地公告現值
    作業，於95年10月24日召開「湖口鄉及新豐鄉96年度公告土
    地現值暨重新規定地價作業說明會」，應認已確實踐行地價
    及標準地價評議委員會評議會議作業規範第3點、第4點規定
    ，於地評會評議地價區段議案前，先行舉辦公開說明會，說
    明地價調查、區段劃分、地價估計作業情形及最近一期地價
    動態情況，並受理當地民眾意見予以彙整處理作成報告，提
    送地評會評議參考之正當程序等情，敘述甚詳。本件上訴人
    對於高等行政法院判決上訴，雖以該判決違背法令為由，惟
    核其上訴理由，無非係重述其於起訴已主張而為原審所不採
    之理由，並就原審取捨證據、認定事實之職權行使，指摘其
    為不當，且就原審已論斷者，泛言未論斷，或就原審所為論
    斷，泛言其論斷矛盾，而非具體表明合於不適用法規、適用
    法規不當或行政訴訟法第243條第2項所列各款之情形，難認
    對該判決之如何違背法令已有具體之指摘。依首開規定及說
    明，應認其上訴為不合法。
四、據上論結，本件上訴為不合法。依行政訴訟法第249條第1項
    前段、第104條、民事訴訟法第95條、第78條，裁定如主文
    。
中　　華　　民　　國　　100　 年　　3　　 月　　17　　日
                    最高行政法院第一庭
                        審判長法官　鍾　耀　光
                              法官　楊  惠  欽
                              法官　黃　淑　玲
                              法官　鄭　小　康
                              法官　林　樹　埔

以  上  正  本  證  明  與  原  本  無  異
中　　華　　民　　國　　100　 年　　3　　 月　　18　　日
　　　　　　　　　　　　　　　書記官　黃　淑　櫻